【裁判字號】    92,裁,1578
【裁判日期】    921107
【裁判案由】    營業稅
【裁判全文】
最  高  行  政  法  院  裁  定                  九十二年度裁字第一五七八號
    抗  告  人  力尚貿易有限公司
    代  表  人  甲○○
    相  對  人  財政部臺北市國稅局（承受臺北市稅捐稽徵處業務）
    代  表  人  張盛和
右當事人間因營業稅事件，抗告人對於中華民國九十一年十月二十四日臺北高等行政
法院九十一年度訴字第二一七七號裁定提起抗告，本院裁定如左︰
    主  文
抗告駁回。
抗告訴訟費用由抗告人負擔。
    理  由
一、原裁定駁回抗告人在原審之訴，係以：本件抗告人因補徵營業稅及罰鍰案件，經
    相對人所屬松山分處八十九年八月十日補稅及罰鍰處分書，送達抗告人後，抗告
    人不服申請復查，經相對人以九十年二月七日北市稽法乙字第八九一一七○六二
    ○○號復查決定：「復查駁回。」上開復查決定書於同年三月十二日送達於抗告
    人，因抗告人未於上開復查決定書送達之次日起三十日內提起訴願，致該補稅及
    罰鍰處分業已確定。其間因抗告人於八十九年十月十八日向臺灣臺北地方法院聲
    報解散清算，經該院於同月二十七日准予報備，並於同月三十日以北院文民山八
    十九司五○二字第六六二一○號函通知相對人，並囑該公司如有欠稅請逕向清算
    人追繳。相對人所屬松山分處遂依臺灣臺北地方法院函示，向抗告人公司清算人
    發出本件九十年六月二十九日北市稽松山甲字第九○六一九三二六○○號函，有
    各該文件附於原處分卷可參。而抗告人所不服提起訴願之對象即為相對人所屬松
    山分處九十年六月二十九日北市稽松山甲字第九○六一九三二六○○號函，亦有
    其訴願書之記載可稽。經查該函內容為相對人檢送上開營業稅及罰鍰之繳款書，
    請其依限繳納，有該函附於原處分卷可參，是相對人所屬松山分處該函僅為於補
    稅及罰鍰處分確定後，通知抗告人之清算人繳納之單純事實通知，既不因該項敘
    述或說明而新生何公法上之效果，其並非行政處分，不得對之提起訴願。訴願決
    定理由雖有不同，但其結論尚無不合，應予維持。抗告人之訴為不合法，應予駁
    回等情，為其判斷之基礎。經核並無不合。
二、本件抗告意旨略謂：相對人自承其已撤銷本件原函示，依法應另為合法之處分，
    原處分究竟已因撤銷失效否，原審未予審認，適用法令自有違誤云云，求為廢棄
    原裁定。經查本件抗告人不服之相對人所屬松山分處九十年六月二十九日北市稽
    松山甲字第九○六一九三二六○○號函，該函內容為相對人檢送上開營業稅及罰
    鍰之繳款書，請其依限繳納，是相對人所屬松山分處該函僅為於補稅及罰鍰處分
    確定後，通知抗告人之清算人繳納之單純事實通知，既不因該項敘述或說明而生
    何公法上之效果，其並非行政處分，不得對之提起訴願等情，業經原裁定敘明甚
    詳。查該函既非行政處分，不得作為行政爭訟之標的，依法即應駁回抗告人之起
    訴，且該函非行政處分自不生是否已經相對人依法撤銷失效之問題。況原處分機
    關嗣已依法重為更正之通知，抗告意旨謂相對人於撤銷該函後未依法重為函示，
    亦嫌無據。經核原裁定並無不合，其抗告難認有理由，應予駁回。
三、依行政訴訟法第一百零四條、民事訴訟法第九十五條、第七十八條，裁定如主文
    。
中    華    民    國    九十二      年      十一      月      七        日
                    最 高 行 政 法 院  第 一 庭
                                審 判 長 法  官      黃  綠  星
                                         法  官      高  啟  燦
                                         法  官      蔡  進  田
                                         法  官      黃  璽  君
                                         法  官      廖  宏  明
右  正  本  證  明  與  原  本  無  異
                                         法院書記官  彭  秀  玲
中    華    民    國    九十二      年      十一      月      七        日


司法院資訊處製作；財團法人民間司法改革基金會備份。
